# 请教各位大侠及陈老师关于黄金业务的财税处理

提问人：zhuminchao888 时间：2015-09-08 15:17:57
请教各位大侠及陈老师关于黄金业务的财税处理，具体案例及背景如下： A公司系一家销售黄金及饰品的商贸企业，本期拟开展一项新业务，假设： 1 ：从民间个人处收入黄金比如 100 克，在A公司存放 1 年，A公司支付个人 6 克黄金的收益； 2 ：A公司再把 100 克黄金借给其他用金客户 1 年，A公司收取 12 克的黄金或现金，同时开具发票给客户，税率按中介服务6%； 3 ：到期后收回 100 克黄金还给个人。
请问大家： 1 、该项租赁业务，A公司能否开展？ 2 、支付给个人的黄金 6 克，是否能作为费用处理，即该项业务的具体涉税事项如何？ 3 、该项业务的会计处理能否借鉴一般企业的“黄金租赁业务”来处理？

回答人：chenyiwei
该业务很可能被认定为变相从事金融业务或限制流通物的买卖，其中所涉及的法律风险问题，建议咨询律师和人民银行等主管机关。
从你说的情况看，支付给个人的 6 克黄金收益，和从借金方收取的 12 克黄金收益，其实质都是利息收入和利息支出（当然具体金额取决于合同约定的计算方法，例如是否可以取得现金，如果取得现金则依据哪个时点的金价进行换算等）。仅按照差额作为中介服务进行税务处理和会计处理很可能并不符合税法和准则的要求。 这类业务的会计处理在很大程度上取决于其产品的条款设计，以及由此体现出的风险和报酬的享有、承担情况，不排除可以参照黄金租赁业务处理，但最终还是要看对协议条款的分析而定。

提问人：zhuminchao888 时间：2015-09-09 08:55:07
谢谢陈老师，按企业风险来说，是不是用现金支付收益比黄金支付租金要稳妥些？用黄金支付的话，此处应该不适用视同黄金销售业务来处理吧？

回答人：chenyiwei
不能说谁更稳妥，只是这两者的风险和报酬特征不同（即是否承担与这部分收益黄金对应的金价变动风险和收益）。如果采用黄金实物支付，涉及实物交割的，则应按黄金销售处理。